# Team Meeting  
**Team1-BaSyx-ConceptDescription-Manager**

**Meeting Type**: Weekly  
**Datum/Zeit: 18.10.2025 / 11:00 bis 11:20 Uhr<br>
Moderator:  Anna<br>
Protokoll: Lütfi<br>
Teilnehmer: Anna, Chris, Niklas, Priyanshu, Lütfi<br>
Abwesend (entschuldigt): -

---

## 1) Agenda (Zeitlicher Ablauf)
| #   | Thema                        | Timebox (min) |
| --- | ---------------------------- | ------------- |
| 1   | Meilenstein I abgehakt       | 5             |
| 2   | Meilenstein II durchgegangen | 15            |

---

## 2) Rückblick letzte Woche (Outcomes)
### Offene/verschobene Aufgaben:  
-  -
---

## 3) Entscheidungen (Decision Log)
| #   | Entscheidung                            | Begründung/Alternativen | Owner |
| --- | --------------------------------------- | ----------------------- | ----- |
| 1   | Backend wird vom Projekt ausgeschlossen | Mit Dozenten besprochen | Alle  |

---

## 4) Aufgabenverteilung bis zum nächsten Meeting
| #   | Aufgabe                                                                             | Status | Deadline   | Owner |
| --- | ----------------------------------------------------------------------------------- | ------ | ---------- | ----- |
| 1   | BaSyx setup für die Entwicklung bereitstellen (inklusive doku wie es gemacht wird). | offen  | 25.10.2025 | SA    |
| 2   | Nochmal das Lastenheft überarbeiten                                                 | offen  | 25.10.2025 | PL    |
| 3   | Pflichtenheft überarbeiten und erweitern                                            | offen  | 25.10.2025 | PM    |

---

## 5) Risiken & Blocker
| Bereich            | Risiko/Blocker | Auswirkung | Nächster Schritt | Owner |
| ------------------ | -------------- | ---------- | ---------------- | ----- |
| Architektur/DevOps | -              | -          | -                | -     |

---

## 6) Themen-Notizen (inklusive kurzer Beschreibung)
- Überblick und wie wir das ganze aufsetzen können 
- Pflichtenheft wird heute fertig gemacht bzw verfeinert 
- Das Projekt wird zeitnah auf Git gepusht damit wir was am laufen haben
---

## 7) Parking Lot (nicht heute, aber merken)
| Thema                           | Geplanter Slot                        | Owner |
| ------------------------------- | ------------------------------------- | ----- |
| SAS (architektur, EN) erstellen | Nach nächster Woche wird das erledigt | SA    |

---

## 8) Nächstes Treffen
**Datum/Zeit**: 25.10.2025 / 11:00Uhr
